【裁判字號】    98,易,468
【裁判日期】    980525
【裁判案由】    竊盜
【裁判全文】
臺灣彰化地方法院刑事判決               98年度易字第468號
公  訴  人  臺灣彰化地方法院檢察署檢察官
被      告  乙○○
上列被告因竊盜案件，經檢察官提起公訴（98年度偵緝字第182
號），本院判決如下：
    主  文
乙○○竊盜，累犯，處有期徒刑參月，如易科罰金，以新臺幣壹
仟元折算壹日。
    犯罪事實
一、乙○○前因偽造文書等案件，經臺灣高雄地方法院以96年度
    簡字第919 號判處有期徒刑3 月、3 月、拘役40日、40日、
    40日，並定其應執行刑為有期徒刑4 月、拘役110 日，嗣經
    依中華民國96年罪犯減刑條例減其宣告刑為2 月、拘役55日
    （第一案），復因公共危險等案件，經本院以97年度訴緝字
    第1 號判處有期徒刑4 月又15日、2 月，並定其應執行刑為
    有期徒刑6 月（第二案），上揭2 案經定執行刑為有期徒刑
    8 月、拘役55日確定，於民國97年11月16日縮刑期滿執行完
    畢。詎仍不知悔改，於97年12月18日下午4 時32分許，前往
    甲○○位在彰化縣和美鎮○○街79號住處，利用拜訪甲○○
    之母陳楊阿玉之機會，基於為自己不法所有之犯意，未經甲
    ○○同意，徒手自上址1 樓客廳櫥櫃上竊取甲○○所有之車
    牌號碼YI-8316 號自小客車鑰匙後，再持以啟動引擎竊取該
    部自小客車，得手後作為代步工具使用。嗣於97年12月20日
    下午1 時10分許，為警調閱監視器後，循線在彰化縣和美鎮
    ○○路9 號前尋獲該部自用小客車，並於97年12月29日通知
    乙○○到案說明時，由乙○○主動交付該部自用小客車之鑰
    匙1 把供警查扣，而查悉上情。
二、案經彰化縣警察局和美分局報請臺灣彰化地方法院檢察署檢
    察官偵查起訴。
    理  由
一、本案被告所犯係屬刑事訴訟法第376 條第2 款所列之刑法第
    320 條第1 項之竊盜罪，本院爰依同法第284 條之1 之規定
    行獨任審判。次按被告以外之人於審判外之陳述，雖不符刑
    事訴訟法第159 條之1 至第159 條之4 之規定，而經當事人
    於審判程序同意作為證據，法院審酌該言詞陳述或書面陳述
    作成時之情況，認為適當者，亦得為證據。當事人、代理人
    或辯護人於法院調查證據時，知有第159 條第1 項不得為證
    據之情形，而未於言詞辯論終結前聲明異議者，視為有前項
    之同意，刑事訴訟法第159 條之5 定有明文。查本案全部卷
    證，公訴人、被告均不爭執其證據能力，本院復衡以該等供
    述證據作成時之情況，應為適當，是可認後述所引用證據之
    證據能力均無疑義，合先敘明。
二、上揭犯罪事實，業據被告乙○○於本院審理時坦承不諱（見
    本院98年5 月21日審判筆錄），核與被害人甲○○於警、偵
    訊中證述之失竊情節相符，並經證人陳楊阿玉於偵查中證述
    明確，復有彰化縣警察局車輛尋獲電腦輸入單1 紙、被害人
    立據之贓物認領保管單2 紙、照片5 張附卷可稽，及持供竊
    盜之鑰匙1 支扣案可資佐證，足認被告自白核與事實相符，
    堪可採為論罪科刑之依據。又被告於本院審理時供稱：欲將
    竊得之車輛代步等語，足見被告確有為自己不法所有之意圖
    甚明。綜上，本案事證明確，被告上開竊盜犯行，洵堪認定
    。
三、核被告所為，係犯刑法第320 條第1 項之竊盜罪。又被告前
    有如犯罪事實欄所示之前科紀錄，有臺灣彰化地方法院檢察
    署刑案資料查註紀錄表及臺灣高等法院被告前案紀錄表各1
    份在卷可佐，其於有期徒刑執行完畢後，5 年內故意再犯本
    件最重本刑為有期徒刑以上之罪，為累犯，應依刑法第47條
    第1 項之規定，加重其刑。爰審酌被告正值壯年，竟不思循
    正當途徑獲取財物，反因一時貪念，任意竊取他人車輛，使
    被害人頓失交通工具，所為誠屬不該，惟念其犯後坦承犯行
    ，態度尚可，暨考量其生活狀況、智識程度、行竊手段及竊
    得物品價值，又竊得之贓物已經被害人領回等一切情狀，量
    處如主文所示之刑，並諭知易科罰金之折算標準。又扣案鑰
    匙1 支，係被害人所有之物，爰不併予宣告沒收，附此敘明
    。
據上論斷，應依刑事訴訟法第299 條第1 項前段，刑法第320 條
第1 項、第47條第1 項、第41條第1 項前段，刑法施行法第1 條
之1 第1 項、第2 項前段，判決如主文。
本案經檢察官張聖傳到庭執行職務。
中    華    民    國    98    年    5     月    25    日
                  刑事第七庭    法  官  胡宜如
以上正本證明與原本無異。
如不服本判決應於收受判決後10日內向本院提出上訴書狀，並應
敘述具體理由。其未敘述上訴理由者，應於上訴期間屆滿後20日
內向本院補提理由書（均須按他造當事人之人數附繕本）「切勿
逕送上級法院」。
告訴人或被害人對於判決如有不服具備理由請求檢察官上訴者，
其上訴期間之計算係以檢察官收受判決正本之日期為準。
中    華    民    國    98    年    5     月    25    日
                                書記官  林淑文
附錄本案論罪科刑法條：
中華民國刑法第320條
意圖為自己或第三人不法之所有，而竊取他人之動產者，為竊盜
罪，處5 年以下有期徒刑、拘役或5 百元以下罰金。
意圖為自己或第三人不法之利益，而竊佔他人之不動產者，依前
項之規定處斷。
前二項之未遂犯罰之。


司法院資訊處製作；財團法人民間司法改革基金會備份。
